臺灣宜蘭地方法院小額民事判決  
110年度羅小字第471號
原      告  南山產物保險股份有限公司

法定代理人  王英君  
訴訟代理人  張哲瑀  
            徐博鈞  
被      告  張詩楷  
上列當事人間侵權行為損害賠償事件，本院於中華民國111年1月
25日言詞辯論終結，判決如下︰
    主  文
一、被告應給付原告新臺幣（下同）1萬6,380元，及自民國（下
    同）110年10月20日起至清償日止，按週年利率百分之5計算
    之利息。
二、原告其餘之訴駁回。
三、訴訟費用1,000元由被告負擔百分之73即730元，餘由原告負
    擔。
四、本判決第1項得假執行。
　  理由要領
一、原告主張事故經過及車輛受損之事實，業據提出道路交通事
    故當事人登記聯單、谷隆汽車修理廠、辰達汽車材料有限公
    司估價單及發票為憑，並經本院向宜蘭縣政府警察局三星分
    局調閱本件車禍之現場圖、道路交通事故調查紀錄表、照片
    等資料，此有上述三星分局110年10月8日警星交字第110001
    1673號函及附件可證，而被告經合法通知未到庭爭執，亦未
    提出書狀為任何聲明或陳述，本院依調查證據之結果，可信
    為真實。
二、按不法毀損他人之物者，被害人得請求賠償其物因毀損所減
    少之價額，民法第196條定有明文；而依民法第196條請求賠
    償物被毀損所減少之價額，得以修復費用為估定之標準，但
    以必要者為限（例如：修理材料以新品換舊品，應予折舊）
    ，此有最高法院77年度第9次民事庭會議決議可資參照。查
    原告主張其承保車牌號碼000-0000號自用小客車（下稱系爭
    車輛）修理費用共2萬2,500元（包含工資費用7,200元、烤
    漆費用8,500元、零件費用6,800元）等情，業據提出估價單
    為憑（見本院卷第11頁至第12頁）。其中工資費用7,200元
    、烤漆費用8,500元，無折舊問題。而系爭車輛有關零件部
    分之修復，既以新零件更換被損害之舊零件，則在計算損害
    賠償額時，自應將零件折舊部分予以扣除，始屬必要修復費
    用。是本院參酌行政院所頒固定資產耐用年數表及固定資產
    折舊率之規定，「非運輸業用客車、貨車」之耐用年數為5
    年，依定率遞減法每年折舊1,000分之369，且其最後1年之
    折舊額，加歷年折舊累計額，其總和不得超過該資產成本原
    額之10分之9。另依營利事業所得稅查核準則第95條第6項規
    定「固定資產提列折舊採用定率遞減法者，以1年為計算單
    位，其使用期間未滿1年者，按實際使用之月數相當於全年
    之比例計算之，不滿1月者，以1月計」。又行政院所頒「固
    定資產耐用年數表」、「固定資產折舊率表」雖係為課稅之
    用，但在折舊計算，尚非不得引為計算之客觀依據。是據此
    計算，系爭車輛自出廠日103年（西元2014年）12月（見本
    院卷第8頁行車執照），迄本件事故發生時即109年2月23日
    ，已使用5年3月，則零件扣除折舊後之修復費用為680元（
    詳如附表計算式）。是系爭車輛必要回復原狀費用應為1萬6
    ,380元（即7,200元＋8,500元＋680元）。
中　　華　　民　　國　　111 　年　　2 　　月　　15　　日
                    羅東簡易庭　法　官　蔡仁昭
以上正本證明與原本無異。
如不服本判決，應於送達後20日內，以判決違背法令為理由，向
本院提出上訴狀並表明上訴理由（上訴理由應表明：(一)原判決
所違背之法令及其具體內容；(二)依訴訟資料可認為原判決有違
背法令之具體事實），如於本判決宣示後送達前提起上訴者，應
於判決送達後20日內補提上訴理由書（須附繕本）。
如委任律師提起上訴者，應一併繳納上訴審裁判費。 
中　　華　　民　　國　　111 　年　　2 　　月　　15　　日
                                書記官　劉婉玉
附表：
折舊時間           金額
第1年折舊值        6,800×0.369=2,509
第1年折舊後價值    6,800-2,509=4,291
第2年折舊值        4,291×0.369=1,583
第2年折舊後價值    4,291-1,583=2,708
第3年折舊值        2,708×0.369=999
第3年折舊後價值    2,708-999=1,709
第4年折舊值        1,709×0.369=631
第4年折舊後價值    1,709-631=1,078
第5年折舊值        1,078×0.369=398
第5年折舊後價值    1,078-398=680

 計  算  書 
 項        目             金   額（新臺幣）       備註
 第一審裁判費                  1,000元
 合        計                  1,000元
　　
附錄：
一、民事訴訟法第436條之18第1項：
    （小額訴訟程序）判決書得僅記載主文，就當事人有爭執事
    項，於必要時得加記理由要領。
二、民事訴訟法第436條之24第2項：
    對於小額程序之第一審裁判上訴或抗告，非以其違背法令為
    理由，不得為之。
三、民事訴訟法第436條之25：
    上訴狀內應記載上訴理由，表明下列各款事項：
    (一)原判決所違背之法令及其具體內容。
    (二)依訴訟資料可認為原判決有違背法令之具體事實。